臺灣臺南地方法院臺南簡易庭民事判決
110年度南簡字第1881號
原      告  郭宗庭  
被      告  李宗修  
訴訟代理人  楊子琳  
上列當事人間因傷害刑事案件，原告提起刑事附帶民事訴訟請求
侵權行為損害賠償事件，經本院刑事庭裁定移送前來（110年度
簡附民字第99號），本院於民國111年3月29日言詞辯論終結，判
決如下：
    主      文
被告應給付原告新臺幣126,878元，及自民國110年9月12日起至
清償日止，按週年利率5％計算之利息。
原告其餘之訴駁回。
訴訟費用新臺幣1,000元由被告負擔三分之一，餘由原告負擔。
本判決第一項原告勝訴部分得假執行。但被告如以新臺幣126,87
8元為原告預供擔保，得免為假執行。
原告其餘假執行之聲請駁回。
    事實及理由
一、原告起訴主張：
㈠、被告於民國110年3月19日20時50分，在臺南市○區○○路0段0號
    好市多賣場飲食區，因故與原告發生口角衝突，竟基於傷害
    他人身體之犯意，徒手毆打原告，致其因此受有左側眼球及
    眼眶組織挫傷併撕裂傷、左眶底閉鎖性骨折及複視等傷害。
㈡、被告上開行為致原告受有系爭傷害，原告自得依民法第184條
    侵權行為之法律關係，請求被告負損害賠償責任：
①、住院及醫療費用共新臺幣（下同）17,264元。
②、眼鏡維修費用、雞精購買費用、因為受傷所以另外支付之托
    育保母費用，共10,600元。
③、不能工作42天之工作損失共49,014元。
④、精神慰撫金30萬元。
㈢、聲明（見本院卷第51頁）：
①、被告應給付原告376,878元，及自110年9月12日起至清償日止
    ，按週年利率5％計算之利息。
②、訴訟費用由被告負擔。
③、願供擔保請准宣告假執行。
二、被告答辯略以：
㈠、對於刑事判決認定之犯罪事實，無意見。原告請求之住院及
    醫療費用共17,264元，眼鏡維修、購買雞精、托育保母費用
    共10,600元，不能工作42天的工作損失共49,014元，被告均
    不爭執，同意給付。惟被告認原告請求之精神慰撫金過高等
    語。
㈡、聲明（見本院卷第52頁）：
①、原告之訴及假執行之聲請均駁回。
②、訴訟費用由原告負擔。
③、如受不利之判決，願供擔保請准宣告免為假執行。
三、本院得心證之理由：
㈠、原告主張之上開事實，為被告所不爭執，並經本院刑事庭以1
    10年度簡字第1945號刑事簡易判決判處被告犯傷害罪，處有
    期徒刑2月，如易科罰金，以1,000元折算1日確定在案，業
    據本院依職權調取上開刑事卷宗核閱無訛，故原告此部分之
    主張，堪信為真實。
㈡、經查，原告請求被告賠償其因系爭傷害而支出之住院及醫療
    費用共17,264元；眼鏡維修費用、雞精購買費用、支付托育
    保母費用共10,600元；不能工作42天之工作損失共49,014元
    ，均經被告不爭執而表示同意給付，堪予准許。
㈢、按被害人受有非財產上損害，請求加害人賠償相當金額之慰
　　撫金時，法院對於慰撫金之量定，應斟酌實際加害情形、所
　　造成之影響、被害人痛苦程度、兩造之身分、地位、經濟情
　　形及其他各種狀況，以核定相當之數額（最高法院51年台上
　　字第223 號、47年台上字第1221號判例意旨可資參照）。查
　　本件原告因被告之侵權行為受有系爭傷害，已如前述，審其
　　傷勢為左側眼球及眼眶組織挫傷併撕裂傷、左眶底閉鎖性骨
　　折及複視等傷害，醫囑宜休養6 週等情明確在卷（見簡附民
　　卷第11頁診斷證明書），可知其身心承受相當之痛苦，則原
　　告本於侵權行為之法律關係，請求被告賠償非財產上之損失
　　，係屬有據。又查，原告於案發時年約37歲、大學肄業，10
　　8、109年薪資所得分別為389,123元、265,410元，名下無財
　　產；被告於案發時年約34歲、高職畢業，108、109年無收入
　　，名下財產為汽車3 輛等情，有兩造戶籍資料、稅務電子閘
　　門財產所得調件明細表附卷可稽，是本院依兩造之身分、教
　　育程度、經濟能力、社會地位及原告所受之傷勢輕重程度、
　　醫囑休養日期為6 週、事發經過等一切情狀，因認原告請求
　　精神慰撫金30萬元，尚屬過高，應核減為5 萬元，始為適當
　　；逾此範圍之請求，尚難准許。
四、綜上所述，原告依侵權行為法律關係，請求被告給付126,87
    8元，及自110年9月12日起至清償日止，按週年利率5％計算
    之利息，為有理由，應予准許；逾上開金額之請求，為無理
    由，應予駁回。
五、本判決第1項原告勝訴部分係依民事訴訟法第427條第1項規
    定適用簡易訴訟程序，所為被告敗訴之判決，應適用同法第
    389條第1項第3款之規定，依職權宣告假執行。另被告聲請
    免為假執行，核無不合，爰酌定相當之擔保金額准許之。原
    告就本判決第1項部分陳明願供擔保聲請宣告假執行，僅係
    促使本院之職權發動，無庸另為准駁之諭知；至原告敗訴部
    分，其假執行之聲請失所依附，應予駁回。　　
六、本件事證已臻明確，兩造其餘之攻擊防禦方法及舉證，經本
    院審酌後，認均不足以影響本判決之結果，毋庸一一論列，
    併此敘明。
七、訴訟費用負擔之依據：民事訴訟法第79條。
中　　華　　民　　國　　111 　年　　3 　　月　　31　　日
            臺灣臺南地方法院臺南簡易庭
                              法  官  吳金芳
以上正本證明與原本無異。
如不服本判決，應於判決送達後20日內，向本院提出上訴狀並表
明上訴理由（須附繕本），如於本判決宣示後送達前提起上訴者
，應於判決送達後20日內補提上訴理由書（須附繕本）。如委任
律師提起上訴者，應一併繳納上訴審裁判費。
中　　華　　民　　國　　111 　年　　3 　　月　　31　　日
                              書記官  李崇文